臺灣高等法院刑事判決　　　　　　　　　　　　　　九十一年度上訴字第四五八號
　　上　訴　人
　　即　被　告　乙○○
　　指定辯護人　本院甲○
右上訴人因被告偽造貨幣等案件，不服臺灣桃園地方法院九十年度訴字第九三三號，
中華民國九十年九月七日第一審判決（起訴案號：臺灣桃園地方法院檢察署八十九年
度偵字第一九一一五號）提起上訴，本院判決如左：
    主  文
上訴駁回。
    事實及理由
一、本案經本院審理結果，認第一審以上訴人即被告乙○○犯刑法第一百九十六條第
    一項後段、第三百二十條第一項等罪，依牽連犯之關係，論以刑法第一百九十六
    條第一項後段之罪，而判處有期徒刑三年二月，並諭知原判決附表所示之偽造千
    元紙幣均沒收，認事用法及量刑均無不當，應予維持，並引用第一審判決書記載
    之事實、證據及理由。
二、被告上訴意旨：該等偽造之貨幣不是渠交給謝莉莉的，是謝莉莉自己拿去的云云
    。
三、惟查：謝莉莉所持有之偽鈔係由被告所交付等情，業據證人謝莉莉於警訊、檢察
    官偵查、原審訊問時證述明確，證人謝莉莉於八十九年十一月二十八日警訊時供
    稱：「（另警方查獲新台幣千元偽鈔四張妳如何取得？）是昨天（二十七日）下
    午十八時許分，我在中壢市○○路遇我一位朋友（小林，正確年籍我不知道）告
    訴我他有偽鈔，並拿四張新台幣仟元偽鈔（就是警方查獲之偽鈔）。」等語（見
    臺灣桃園地方法院檢察署八十九年度偵字第一八二八八偵卷第四頁反面）；證人
    謝莉莉於八十九年十一月二十九日檢察官偵查時供稱：「．．．千元偽鈔是八十
    九年十一月一十六日我向朋友綽號『小林』之人借五千元，他說他身上有四千元
    ，便把那四千元借給我，但我不知是假鈔．．．」等語（見前引偵卷第十頁正、
    反面）；證人謝莉莉於八十九年十二月五日檢察官偵查時復供稱：「（假鈔何來
    ？）是向朋友借錢，他拿給我的，他是『小林』，因朋友關係認識，．．．我要
    向他借五千元，他拿四千元給我，．．．（何時何地拿到這些假鈔？）二十八號
    下午約四、五點時，在中壢後興路是『小林』獨自一人拿來給我的」等語（見前
    引偵卷第十三頁正、反面）；證人謝莉莉於八十九年十二月八日警訊時再供稱：
    「（你於八十九年十一月二十七日為警查獲時所持有之偽鈔係何人交付給妳？）
    係綽號『小林』之男子所交付，（當日『小林』如何將偽造貨幣交付給妳？）於
    該日（二十七日）下午我前去小林位於中壢市○○路之住所，小林交付那四張偽
    造貨幣給我，因為我知道小林有偽造貨幣之來源，所以我就向他要幾張來用．．
    ．」等語（見前引偵卷第十五頁反面、第十六頁）；證人謝莉莉於原審九十年五
    月二十二日訊問時亦稱：「（偽鈔是誰給妳的？）是乙○○交給我的」等語（見
    原審九十年訴字第二六二卷第五頁）；於原審九十年六月二十九日訊問時，證人
    謝莉莉亦稱：「（陳有無交給妳千元偽鈔？）有交給我四張千元偽鈔，地點在陳
    的中壢市○○路住處，時間是八十九年十一月二十七日，．．．我問：為何有這
    麼多偽鈔？他說妳要妳拿去，就給了我四張．．．」等語（見原審卷第四十六頁
    ）；即被告自己於八十九年十二月十一日警訊時亦供承：「．．．是謝莉莉綽號
    小寶看見向我要，我先不肯給她，經過她和朋友在一旁講我小氣怎樣，我祇好答
    應，．．．」等語（見前引偵卷第十九頁反面）；被告嗣於檢察官八十九年十二
    月十一日偵查中亦供承：「（你拿偽鈔給謝莉莉用？）她看到跟我要，我不給她
    ，罵我小氣鬼，我就給她幾張」等語（見一九一一五號偵卷第二十一頁）；原審
    九十年六月二十九日訊問時，被告亦自陳：「（對證人謝之言有何意見？）當天
    她跟我要時我沒有答應，後來她一直要求我才給她的」等語（見原審卷第四十七
    頁）。互核證人謝莉莉與被告前述供詞相符；益見證人謝莉莉所持有之四張千元
    偽鈔確係被告意圖為供證人謝莉莉行使而交付予證人謝莉莉，要無疑義。
四、綜上所述，被告前述上訴意旨，仍執陳詞指該等偽造之千元貨幣非渠交給證人謝
    莉莉云云，顯無可採。其執此上訴意旨，指摘原判決不當，求予撤銷改判，為無
    理由，應予駁回。
據上論結，應依刑事訴訟法第三百七十三條、第三百六十八條，判決如主文。
本案經檢察官呂丁旺到庭執行職務。
中    華    民    國      九十一      年      三      月      十二      日
                                臺灣高等法院刑事第十庭
                                    審判長法  官  溫  耀  源
        法  官  何  菁  莪
                                          法  官  林  銓  正
右正本證明與原本無異。
如不服本判決應於收受送達後十日內向本院提出上訴書狀，其未敘述上訴之理由者並
得於提起上訴後十日內向本院補提理由書（均須按他造當事人之人數附繕本）。
                                          書記官  陳  菊  珍
中    華    民    國      九十一      年      三      月      十二      日
附錄：本案論罪科刑法條全文
刑法第一百九十六條
行使偽造、變造之通用貨幣、紙幣、銀行券或意圖供行使之用而收集或交付於人者，
處三年以上十年以下有期徒刑，得併科五千元以下罰金。
收受後方知為偽造、變造之通用貨幣、紙幣、銀行券，而仍行使或意圖供行使之用而
交付於人者，處五百元以下罰金。
第一項之未遂犯罰之。
刑法第三百二十條
意圖為自己或第三人不法之所有，而竊取他人之動產者，為竊盜罪，處五年以下有期
徒刑、拘役或五百元以下罰金。
意圖為自己或第三人不法利益，而竊佔他人之不動產者，依前項之規定處斷。
前二項之未遂犯罰之。
